【裁判字號】    92,易,200
【裁判日期】    901223
【裁判案由】    竊盜等
【裁判全文】
臺灣基隆地方法院刑事判決                          九十二年度易字第二００號
    公  訴  人  臺灣基隆地方法院檢察署檢察官
    被      告  甲○○
右列被告因竊盜等案件，經檢察官提起公訴（九十二年度偵字第二四三九號），嗣經
本院合議改用簡式審判程序審理，本院判決如左：
        主  文
甲○○竊盜，累犯，處有期徒刑壹年；又服用酒類，不能安全駕駛動力交通工具而駕
駛，累犯，處有期徒刑參月；應執行有期徒刑壹年貳月。
        事  實
一、甲○○曾於民國八十七年間犯竊盜罪，經本院基隆簡易庭於八十七年四月廿四日
    判處有期徒刑三月、緩刑二年確定，又於同年間再犯竊盜罪，經本院於八十七年
    十月十九日判處有期徒刑一年確定，其前之緩刑亦經撤銷，二案之有期徒刑接續
    執行，於八十七年十二月廿三日入監執行，至八十八年十一月廿六日假釋出獄，
    至八十九年三月一日縮刑期滿，再於九十一年間因違反台灣地區與大陸地區人民
    關係條例等案件，經台灣台北地方法院於九十一年九月卅日判處有期徒刑六月確
    定，現正服該罪刑中。其猶不知悔改：（一）復意圖為自己不法之所有，於九十
    二年六月二十二日下午二時許，在基隆市○○路十八號前，趁蔡銀將其車號為
    ＳＤＨ－０八七號輕型機車停在該處然未將該機車鑰匙取下之際，竊取該機車，
    得手後供己騎乘之用。（二）甲○○於九十二年七月十二日晚間，在基隆市外木
    山「海星早泳會」飲用半瓶高樑酒後，注意力減低、反應能力變慢，已不能安全
    駕駛動力交通工具而仍騎乘前開贓車，由基隆市外木山往市區方向行駛，行經基
    隆市○○街二一五號前，因不勝酒力，所駕機車車身搖擺不定，為警當場攔檢查
    獲，對甲○○施予酒精濃度呼氣測試結果為每公升０．七七毫克，並查悉前開竊
    盜犯行，且扣得蔡銀所有之機車鑰匙一支。
二、案經基隆市警察局第四分局移送臺灣基隆地方法院檢察署檢察官偵查起訴。
        理  由
一、訊據被告甲○○對右揭犯罪事實坦承不諱，核與被害人蔡銀指訴之情節相符，
    並有贓物認領保管收據一紙、車輛竊盜、車牌失竊資料個別查詢報表一紙附卷可
    稽，其之竊盜犯行足堪認定。再查，被告酒醉駕駛之事實除據被告自白外，復有
    刑法第一百八十五條之三案件測試觀察紀錄表、基隆市警察局舉發違反道路交通
    管理事件通知單各一張附卷可稽。又查，被告經警方施以酒精濃度測試，其之吐
    氣酒精濃度為每公升０．七七毫克，參諸交通部運輸研究所七十九年八月對駕駛
    人行為之研究（酒醉駕車對駕駛行為之分析研究）指出，吐氣每公升酒精含量零
    點二五mg等於血液中酒精濃度（Blood  Alcohol Concentration簡稱BAC）百分
    之０‧０五（亦即每100ml血液中含50mg酒精），而（１）BAC到達百分之０‧０
    三至０‧０五時，對駕駛能力之影響為：多數駕駛人心境逐漸幻不定、視覺與反
    應靈敏性減弱、對速度及距離的判斷力差。對心理行為之影響為：觀察力逐漸欠
    缺、心情漸趨輕鬆、自信心增加、多話、精神狀態處於陶醉感。（２）BAC到達
    百分之０‧０五至百分之０‧０八時，對駕駛能力之影響為：反應遲純、駕駛能
    力受損、遲而不決或決而不行。對心理行為之影響為：情緒鬆弛、感情與行為趨
    向誇張、肌肉不協調、精神處於興奮狀態。（３）BAC到達百分之０‧０八至百
    分之０‧一五時，對駕駛能力之影響為：判斷力嚴重受到影響、能與精神協調受
    損、駕駛之體能困難增加。對心理行為之影響為：產生情緒異常現象、步伐不平
    穩、言語不清、反應惡劣、記憶及判斷力受損、精神處於錯亂狀態。（４）超過
    百分之０‧一五，對駕駛人能力之影響為：無法開車。對心理行為之影響為：爛
    醉如泥、失去知覺可能致死、精神處於昏睡狀態。被告吐氣之酒精濃度為每公升
    ０．七七毫克相當於BAC百分之０‧一五四，參酌上開說明，其判斷力、精神協
    調及駕駛體能、精神狀態等綜合判斷，已明顯達於不能安全駕駛程度，可見本件
    被告確係因服用酒類，注意力降低，以致不能安全駕駛動力交通工具而仍駕駛，
    其自應負公共危險罪責。
二、核被告所為，係犯刑法第三百二十條第一項之竊盜罪、第一百八十五條之三之公
    共危險罪。被告所犯上開各罪間，犯意各別，罪名有異，應分論併罰。被告曾犯
    事實欄所述前科，此有台灣高等法院被告全國前案紀錄表一紙在卷可稽，其於執
    行完畢五年內再犯本件有期徒刑以上之罪，為累犯，應依刑法第四十七條之規定
    ，加重其刑。爰審酌被告前有二次竊盜前科而再犯本件竊盜罪、被告竊盜財物之
    價值、竊取之手段、被告酒醉之程度、所造成他人生命、身體之危害性、犯後自
    白等一切情狀，量處如主文所示之刑，並依刑法第五十一條第五款之規定，定其
    應執行之刑。
據上論斷，應依刑事訴訟法第二百七十三條之一第一項、第二百九十九條第一項前段
，刑法第三百二十條第一項、第一百八十五條之三、第四十七條、第五十一條第五款
，罰金罰鍰提高標準條例第一條前段，判決如主文。
本案經檢察官林秋田到庭執行職務
中      華      民      國      九十    年    十二        月    廿三    日
                                臺灣基隆地方法院刑事第四庭
                                      法  官    曾  雨  明
右正本證明與原本無異。
對於本件判決如有不服，應於收受送達後十日內，向本院提出上訴書狀，上訴於臺灣
高等法院，並按他造當事人之人數附具繕本。
                                      書記官    陳  碧  玉
中      華      民      國      九十    年    十二        月    廿五    日
附錄論罪條
刑法第三百二十條第一項：
意圖為自己或第三人不法之所有，而竊取他人之動產者，為竊盜罪，處五年以下有期
徒刑、拘役或五百元以下罰金。
刑法第一百八十五條之三：
服用毒品、麻醉藥品、酒類或其他相類之物，不能安全駕駛動力交通工具而駕駛者，
處一年以下有期徒刑、拘役或三萬元以下罰金。


司法院資訊處製作；財團法人民間司法改革基金會備份。
